臺灣雲林地方法院民事裁定
110年度聲字第42號
聲  請  人  廖玠政  

相  對  人  程麗寬  
上列當事人間聲請停止執行事件，本院裁定如下：
    主  文
聲請人以新臺幣肆拾壹萬壹仟陸佰陸拾柒元或等值之金融行庫發
行可轉讓定期存單供擔保後，本院一一○年度司執字第一九八三
三號拍賣抵押物強制執行事件之強制執行程序，於本院一一○年
度訴字第四三一號債務人異議之訴事件判決確定，或因撤回、和
解、調解而終結前，應暫予停止。
    理  由
一、按有回復原狀之聲請，或提起再審或異議之訴，或對於和解
    為繼續審判之請求，或提起宣告調解無效之訴、撤銷調解之
    訴，或對於許可強制執行之裁定提起抗告時，法院因必要情
    形或依聲請定相當並確實擔保，得為停止強制執行之裁定，
    強制執行法第18條第2項定有明文。
二、聲請意旨略以：鈞院110年度司執字第19833號執行事件所執
    行之不動產（下稱系爭不動產）係聲請人於民國109年4月30
    日向第三人廖猜購得之不動產，系爭不動產已於同年6月22
    日辦理所有權移轉登記為聲請人所有。系爭不動產前因廖猜
    於88年12月29日向相對人借款新臺幣（下同）190萬元，而
    設定擔保債權總金額190萬元之普通抵押權（下稱系爭抵押
    權），惟系爭抵押權所擔保之債權已經罹於時效，且相對人
    未於5年內實行抵押權，抵押權已因除斥期間屆滿而消滅，
    相對人聲請法院拍賣抵押物及強制執行，顯非適法。聲請人
    已向鈞院提起債務人異議之訴（本院110年度訴字第431號）
    ，為此請求停止本院110年度司執字第19833號拍賣抵押物執
    行事件之強制執行程序等語。
三、經本院調取本院110年度司執字第19833號執行卷宗及本院11
    0年度訴字第431號債務人異議之訴事件卷宗審究後，認為聲
    請人之聲請與首揭法條之規定相符，應予准許。爰審酌相對
    人因停止執行所受之損害，相當於相對人就執行標的無法及
    時受償所受之利息損失，而以相對人聲請執行時主張之債權
    額190萬元，利息按年息百分之五計算，並參酌聲請人所提
    起債務人異議之訴事件之審理時間約為4年4月（註：聲請人
    所提起之債務人異議之訴事件之訴訟標的價額已逾150萬元
    ，得上訴第三審法院。而依司法院發布之各級法院辦案期限
    實施要點第2條規定，民事通常程序案件一審辦案期限為1年
    4個月，第二審辦案期限為2年，第三審辦案期限為1年），
    以此計算，相對人可能受到損害之金額約為411,667元【計
    算式：1,900,000元×年息5％×4年4月＝411,667元】。準此，
    爰酌定如主文所示擔保金額准許之。
四、依強制執行法第18條第2 項、第30條之1 ，民事訴訟法第77
　　條之19，裁定如主文。
中　　華　　民　　國　　110 　年　　9 　　月　　16　　日
                  民事第二庭  法  官  冷明珍

以上正本係照原本作成。
如不服本裁定，應於送達後10日內向本院提出抗告狀（需附繕本
），並應繳納抗告費新臺幣1,000 元。
中　　華　　民　　國　　110 　年　　9 　　月　　16　　日
                              書記官  陳姵君